---

---

# Objetos no R

O R tem 5 classes básicas (atômicas) de objetos:\
- character (exemplo: "a")\
- numeric: (exemplo: 3.5)\
- integer: (exemplo: 3)\
- logical: (exemplo: TRUE)\
- complex: (exemplo: (1 + 3i))\
A função class() informa qual a classe do objeto.

```{r}
x <- "a"  
class(x)
x <- 3.5  
class(x)
x <- 3  
class(x)
x <- as.integer(x)
class(x)
x <- TRUE  
class(x)
x <- (1 + 3i)  
class(x)
```

Outros objetos armazenam os objetos atômicos:\
\* Vetor: sequência de objetos atômicos de mesma classe (ex.: c(1,2,3)).\
\* Fator: vetor de inteiros com rótulos/levels.\
\* Matriz: vetor com duas dimensões (linhas e colunas); os objetos atômicos também são todos da mesma classe.\
\* Lista: conjunto de vetores, matrizes e/ou dataframes; seus elementos não precisam ter o mesmo comprimento; geralmente os resultados das funções são armazenados em listas.\
\* Dataframe: lista especial na qual todos os elementos têm o mesmo comprimento; os elementos podem ser de tipos básicos diferentes; geralmente os bancos de dados são armazenados como dataframes, nos quais os registros são as linhas e as variáveis são as colunas.\
\* Função: conjunto de comandos que vão executar ordens específicas. Muitas funções já vêm nos pacotes básicos do R (instalados juntamente com o programa), várias outras são ativadas quando habilitamos pacotes/bibliotecas do R específicas, e também podemos criar as funções que precisarmos.

Quando temos dúvidas sobre alguma função do R, temos várias opções de ajuda:\
\* Documentação do R: help("nome_da_função") ou ?nome_da_função.\
\* Digitar no Google: "r project função".\
\* Digitar no [stackoverflow](https://stackoverflow.com/): "r project função".

Podemos também pesquisar pelos pacotes do R no [CRAN](https://cran.r-project.org/), no Google ou no [stackoverflow](https://stackoverflow.com/).

Para instalar um pacote no R (apenas na primeira vez que for usar) usa-se a seguinte função: install.packages(“nome do pacote”). Para ativar o pacote a cada sessão do R: library(“nome do pacote”). Para saber quais pacotes estão ativados no momento: (.packages()).

# Dataframe

É um objeto muito importante do R porque geralmente nossos bancos de dados são armazenados como dataframes. São semelhantes a planilhas, em que as linhas correspondem a registros/observações e as colunas a variáveis.\
Algumas funções úteis para lidar com os dataframes:\
\* dim() - Número de linhas (registros) e de colunas (variáveis)\
\* head() - Mostra as primeiras 6 linhas\
\* tail() - Mostra as últimas 6 linhas\
\* names() - Os nomes das colunas\
\* str() - Estrutura do data.frame. Mostra, entre outras coisas, as classes de cada coluna\
\* cbind() - Acopla duas tabelas lado a lado\
\* rbind() - Empilha duas tabelas

# Objetos no R

O R tem 5 classes básicas (atômicas) de objetos:\
- character (exemplo: "a")\
- numeric: (exemplo: 3.5)\
- integer: (exemplo: 3)\
- logical: (exemplo: TRUE)\
- complex: (exemplo: (1 + 3i))\
A função class() informa qual a classe do objeto.

```{r}
x <- "a"  
class(x)
x <- 3.5  
class(x)
x <- 3  
class(x)
x <- as.integer(x)
class(x)
x <- TRUE  
class(x)
x <- (1 + 3i)  
class(x)
```

Outros objetos armazenam os objetos atômicos:\
\* Vetor: sequência de objetos atômicos de mesma classe (ex.: c(1,2,3)).\
\* Fator: vetor de inteiros com rótulos/levels.\
\* Matriz: vetor com duas dimensões (linhas e colunas); os objetos atômicos também são todos da mesma classe.\
\* Lista: conjunto de vetores, matrizes e/ou dataframes; seus elementos não precisam ter o mesmo comprimento; geralmente os resultados das funções são armazenados em listas.\
\* Dataframe: lista especial na qual todos os elementos têm o mesmo comprimento; os elementos podem ser de tipos básicos diferentes; geralmente os bancos de dados são armazenados como dataframes, nos quais os registros são as linhas e as variáveis são as colunas.\
\* Função: conjunto de comandos que vão executar ordens específicas. Muitas funções já vêm nos pacotes básicos do R (instalados juntamente com o programa), várias outras são ativadas quando habilitamos pacotes/bibliotecas do R específicas, e também podemos criar as funções que precisarmos.

Quando temos dúvidas sobre alguma função do R, temos várias opções de ajuda:\
\* Documentação do R: help("nome_da_função") ou ?nome_da_função.\
\* Digitar no Google: "r project função".\
\* Digitar no [stackoverflow](https://stackoverflow.com/): "r project função".

Podemos também pesquisar pelos pacotes do R no [CRAN](https://cran.r-project.org/), no Google ou no [stackoverflow](https://stackoverflow.com/).

Para instalar um pacote no R (apenas na primeira vez que for usar) usa-se a seguinte função: install.packages(“nome do pacote”). Para ativar o pacote a cada sessão do R: library(“nome do pacote”). Para saber quais pacotes estão ativados no momento: (.packages()).

# Dataframe

É um objeto muito importante do R porque geralmente nossos bancos de dados são armazenados como dataframes. São semelhantes a planilhas, em que as linhas correspondem a registros/observações e as colunas a variáveis.\
Algumas funções úteis para lidar com os dataframes:\
\* dim() - Número de linhas (registros) e de colunas (variáveis)\
\* head() - Mostra as primeiras 6 linhas\
\* tail() - Mostra as últimas 6 linhas\
\* names() - Os nomes das colunas\
\* str() - Estrutura do data.frame. Mostra, entre outras coisas, as classes de cada coluna\
\* cbind() - Acopla duas tabelas lado a lado\
\* rbind() - Empilha duas tabelas
